最高法院刑事裁定　　　　　　　　　　111年度台抗字第112號
再 抗告 人　楊境銓 
 
上列再抗告人因違反毒品危害防制條例等罪定應執行刑案件，不
服臺灣高等法院臺中分院中華民國110 年12月7 日駁回其抗告之
裁定（110 年度抗字第1381號），提起再抗告，本院裁定如下：
    主  文
再抗告駁回。
    理  由  
一、按裁判確定前犯數罪者，併合處罰之；又數罪併罰，有2 裁
    判以上宣告多數有期徒刑者，於各刑中之最長期以上，各刑
    合併之刑期以下，定其應執行之刑期，但不得逾30年，刑法
    第50條第1 項前段、第51條第5 款、第53條定有明文。至數
    罪併罰如何定其應執行刑，應由法院視個案具體情節，以其
    各罪所宣告之刑為基礎，本其自由裁量之職權，依刑法第51
    條所定方法為之，如未逾越法定刑度範圍，復符合比例原則
    ，自無違法可言。復按，個案之裁量權判斷，除非有全然喪
    失權衡意義或其裁量行使顯然有違比例、平等諸原則之裁量
    權濫用之情形，否則縱屬犯罪類型雷同，仍不得將不同案件
    裁量之行使比附援引為本案之量刑輕重比較，以視為判斷法
    官本於依法獨立審判之授權所為之量刑裁奪有否裁量濫用之
    情事。
二、本件原裁定以：㈠、第一審法院以再抗告人楊境銓所犯如原
    裁定附表（下稱附表）所示之罪，先後經判處如附表所示之
    刑，且均分別確定在案，有臺灣高等法院被告前案紀錄表及
    上開各該刑事判決附卷可按。臺灣彰化地方檢察署檢察官因
    而向第一審法院聲請就附表所示罪刑定其應執行之刑，經第
    一審法院審核認聲請為正當。從而，第一審裁定就上開各罪
    ，審酌再抗告人所犯如附表編號1 所示各罪均屬施用毒品案
    件類型，編號3 、7 、15為轉讓毒品案件類型，其餘之罪則
    為販賣或幫助販賣毒品案件類型，是三種案件類型有別。又
    依據附表編號8 至14所示判決書理由欄之記載，再抗告人於
    民國107 年12月11日即附表編號12至14所示部分為警查獲後
    ，竟又再犯罪質類似之如附表編號2 至11、15所示之販賣、
    轉讓毒品犯行，足見再抗告人未能悔改並記取教訓，犯後態
    度不佳；暨考量再抗告人犯罪次數、各罪手段等總體情狀綜
    合判斷後，裁定合併應執行刑為有期徒刑22年3 月。經核第
    一審所定之應執行刑，係於如附表所示各罪宣告刑中之刑期
    最長之有期徒刑9年8月以上，各刑合併之刑期377 年之範圍
    內（附表編號1 所示之罪，曾經第一審法院定應執行刑有期
    徒刑1年7月；附表編號2至7所示之罪，曾經第一審法院定應
    執行刑有期徒刑10年6月；附表編號8至15所示之罪，曾與另
    罪判處之有期徒刑1 年〈嗣經改判免刑〉定應執行有期徒刑
    17年10月），且在曾定應執行刑之刑期總和以下，重新定其
    應執行刑，從形式上觀察，第一審此項裁量職權之行使，業
    於法律授與法院裁量職權目的之範圍內，給予再抗告人適度
    之刑罰折扣，尚無違反法律之目的及法律秩序之理念所在，
    且未逾越法律所規定範圍之外部性界限，亦合於裁量之內部
    性界限，屬法院裁量職權之適法行使。揆諸上揭說明，第一
    審裁定並無不當。㈡、再抗告人雖指摘第一審裁定所定應執
    行刑不當等語。惟原審法院綜衡卷存事證及再抗告人所犯數
    罪類型、次數、各罪之侵害法益、個別罪質內容、各罪犯罪
    情節、對其犯罪應予之整體非難評價等一切情狀，認第一審
    所定之應執行刑，並未逾越法律所規定之範圍，亦無明顯過
    重而違背比例原則或公平正義之情形，其所酌定之應執行刑
    ，與刑罰經濟、刑法定應執行刑之恤刑考量等法律規範目的
    均無違背，核屬第一審法院定刑職權之適法行使，於法並無
    違誤。準此，再抗告人泛稱第一審裁定有違比例原則、罪責
    相當原則、責任遞減原則，且量刑過重等語，均非可採。又
    抗告意旨援引他案定應執行刑情形，據以主張第一審裁定不
    當等語，然定執行刑之多寡，係屬實體法上賦予法院依個案
    自由裁量之職權，酌量個案情節裁量之結果，且各個案件之
    情節不同，並無相互拘束之效力，尚無從引用本案判決或他
    案酌定應執行刑之比例，作為第一審裁定是否適法之判斷基
    準，再抗告人以與本件無關之他案，據以任意指摘第一審裁
    定所定應執行刑過重等情，顯屬無據，難認為有理由。因而
    駁回再抗告人在原審之抗告。經核於法尚無違誤。再抗告意
    旨並未具體指摘原裁定有何違法或不當之處，仍憑其個人主
    觀意見，對原裁定適法裁量權之職權行使及已明白論述之事
    項，重為爭執，並徒舉他案請求給予再抗告人有利之裁定等
    語，洵非可採，應予駁回。
據上論結，應依刑事訴訟法第412 條，裁定如主文。
中    華    民    國   111    年    1     月    27    日
                  刑事第四庭審判長法  官  林  立  華  
                                  法  官  林  瑞  斌  
                                  法  官  王  敏  慧  
                                  法  官  李  麗  珠  
                                  法  官  謝  靜  恒  
本件正本證明與原本無異
                                  書記官         
中    華    民    國   111    年    2     月    7     日